臺灣高雄地方法院民事簡易判決
111年度雄簡字第154號
原      告  莊振昌  
被      告  何政道  

上列當事人間給付報酬等事件，本院於民國111年4月26日言詞辯
論終結，判決如下：
    主      文
一、被告應給付原告新臺幣壹拾壹萬柒仟貳佰捌拾伍元及自民國
    一百一十年十一月三十日起至清償日止，按週年利率百分之
    五計算之利息。
二、訴訟費用新臺幣壹仟貳佰貳拾元由被告負擔。
三、本判決第一項得假執行。但被告如以新臺幣壹拾壹萬柒仟貳
    佰捌拾伍元供擔保後，得免為假執行。
    事實及理由
一、原告主張：原告為開業地政士，民國108年9月間受被告委任
    ，辦理被告買受坐落高雄市○○區○○段00○0地號等5筆土地及
    地上門牌號碼高雄市○○區○○路00號建物(下合稱系爭不動產)
    之不動產買賣移轉登記，原告已於108年11月20日辦理所有
    權移轉登記予被告，並於108年12月5日交付相關收據予被告
    ；原告受委任代辦之費用為新臺幣(下同)24,000元、代墊之
    稅費及規費共124,611元，原告得依委任、不當得利法律關
    係，請求被告給付148,611元，扣除原告預收剩餘款31,326
    元後，被告仍應給付117,285元。聲明：被告應給付原告117
    ,285元，及自起訴狀繕本送達翌日之起至清償日止，按週年
    利率5%計算之利息。願供擔保請准宣告假執行。
二、被告則以：賣方一家蓄意破壞沒有門窗不堪居住，因而於點
    交時立協議書賠償被折380萬元做為遭占用土地補貼款，並
    承諾未破壞水力系統及設施，建物排水管等占用部分也保留
    30萬元出賣人應排除，如未排除由被告沒收，另門窗被拆除
    賣方承諾補齊，款項由代書處理完成，有協議書為憑(卷第1
    19頁)；但原材料為不锈鋼但現場施作為鋁製品項不符，拆
    除的採光罩亦未恢復，拆除後遺留之門框皆為不锈鋼材質，
    推估門窗應為不锈鋼材質，代書費10幾萬根本不足以支付不
    锈鋼採光罩及全部不锈鋼門窗費用，且被告並不同意鋁製材
    質，原告要重做被告並未於施作品項簽名認可。原告要收代
    書費，但被告保留在履保公司款項30萬元，以存證信函送達
    履保公司，履保公司未回覆，該款項被告怎麼沒收。原告為
    領取253萬元仲介費自願承諾代賣方回復原狀，協議書排水
    問題仍未解決，賣方沒有交給被告的房屋(佔用的房屋)由賣
    方之弟出租水錶共用，水費由被告繳納，原告應出面解決。
　　聲明：原告之訴駁回。
三、本院的判斷：
　㈠原告主張為開業地政士，於108年9月間受被告委任為被告辦
    理買受系爭不動產之買賣移轉登記等手續，原告依約已於10
    8年11月20日辦理所有權移轉登記予被告，並於108年12月5
    日交付相關收據予被告，原告受委任代辦之費用為24,000元
    、代墊之稅費及規費共124,611元，扣除原告預收剩餘款31,
    326元後，依委任、不當得利法律關係，請求被告給付117,2
    85元等事實，業據提出土地登記申請書、契稅繳款書、買賣
    契約書、土地建築改良物所有權買賣移轉契約書、規費徵收
    聯單、土地增值稅繳款書、抵押權設定契約書、收據、不動
    產代辦費用明細表、存證信函(卷第13-53頁)、不動產買賣
    契約書、買賣價金履約保證委任書、建物登記謄本(卷第195
    -211頁)等為證，被告對原告代墊及請求之數額亦均不爭執(
    卷第109頁背面筆錄)，是原告依兩造委任關係及代墊款項請
    求返還不當得利之法律關係，請求被告給付117,285元即有
    理由而應予准許。
　㈡被告雖以點交時賣方與原告書立協議書，原告應負門窗被拆
    除補齊處理完成，而原告並未處理完成等語，並提出協議書
    為證(卷第117-119頁)；查依協議書之記載，代書即原告應
    處理之事項，僅有協議書第4點記載「賣方於搬家時，一些
    門窗被拆除，賣方承諾補齊，款項由代書處理完成，所有資
    料如附件一、二，如有不齊全，願補齊全。」，而依該項約
    定，亦係約定由賣方補齊，僅款項由原告處理完成，被告得
    否以之為拒不給付代書費及代墊款之同時履行抗辯，即有疑
    義。況原告已提出為原告處理之估價單及收據(卷第125-127
    頁)，被告亦未爭執門窗已修補完成，僅抗辯被告不同意鋁
    製材質門窗，因為原材料應為不锈鋼材質等(卷第135頁)，
    惟被告並未提出原材料本為不锈鋼材質之證明，且協議書亦
    未約定應以原材質或載明應以何材質施作補齊，均有協議書
    可參，被告抗辯亦無理由。況原告主張立買賣契約書時已註
    明賣方不負物之瑕疵擔保責任，因買賣時雙方是以土地計價
    ，沒有談到房子的問題，並提出不動產買賣契約書及標的物
    現況說明書為證(卷第195-203頁)，被告亦未為爭執，僅以
    可能買賣時知道有問題所以故意這樣講(卷第193頁)，是買
    賣契約書既已載明賣方不負物之瑕疵擔保責任，被告要求原
    告應以上開協議書之約定，基於代書職責應施作不锈鋼材質
    門窗，即無理由，被告抗辯並不可採。
 ㈢被告雖另抗辯留在履保公司30萬元以存證信函送達履保公司，
   但履保公司未回覆，該款項被告怎麼沒收怎麼結案(卷第135
   頁)；惟查被告寄發予履約保證公司永豐建築經理股份有限公
   司之函文，仍以代書未處理搬家拆除之門窗，未依原材質回
   復原狀，請代書三日內依約處理之事由通知，有被告所提存
   證信函可參(卷第145頁），依被告上開催告函文真意，顯然
   對履約保證金返還條件仍有爭議，履約保證公司無從依約定
   返還該款項亦非可歸責於原告之事由，並非因原告不配合之
   事由至使被告無法領取履約保證款項，被告此部分所為抗辯
   亦無理由。至被告抗辯房屋排水用水問題及遭占用之問題，
   其中遭占用部分依協議書約定，賣方已補償380萬元，且占用
   部分於訂約時標的物現況確認書已勾選有遭占用，且亦未約
   定應由原告負責代賣方處理上開問題，被告以之抗辯不給付
   代書費用及原告代墊之款項，亦顯無理由。
四、綜上所述，原告依兩造委任、不當得利法律關係，請求被告
   給付117,285元，及自起訴狀繕本送達翌日之110年11月30日
   起(繕本於110年11月29日送達，卷第65頁)至清償日止，按週
   年利率5%計算之利息，為有理由而應予准許。
五、本判決第1 項係依民事訴訟法第427 條所規定之適用簡易訴
    訟程序所為被告敗訴之判決，爰依同法第389 條第1 項第3
    款規定依職權宣告假執行。併依同法第392 條第2 項規定諭
    知被告得供相當擔保金額後免為假執行。原告陳明願供擔保
    請准宣告假執行，僅在促本院依職權宣告假執行。
六、本件事證已臻明確，兩造間其餘主張舉證併所提證據，經本
    院審酌認與判決之結果不生影響，不再一一論列，附此說明
    。
七、結論：本件原告之訴為有理由。因此判決如主文。本件原告
    全部勝訴，訴訟費用應由被告負擔。
中　　華　　民　　國　　111 　年　　5 　　月　　10　　日
          　　　　高雄簡易庭  法　官    林玉心
以上正本係照原本作成。
如不服本判決，應於送達後20日內，向本院提出上訴狀並表明上
訴理由，如於本判決宣示後送達前提起上訴者，應於判決送達後
20日內補提上訴理由書（須附繕本）。
中　　華　　民　　國　　111 　年　　5 　　月　　10　　日
                              書記官    李月君